【裁判字號】    89,聲再,113
【裁判日期】    890728
【裁判案由】    聲請再審
【裁判全文】
臺灣高等法院高雄分院刑事裁定                    八十九年度聲再字第一一三號
    再審聲請人  乙○○
    即受判決人
                甲○○
右列聲請人因偽造文書案件，對於本院八十八年度上易字第三五一號中華民國八十九
年四月十二日確定判決（臺灣屏東地方法院八十七年度易字第一三六０號、臺灣屏東
地方法院檢察署八十四年度偵字第六００五號），聲請再審，本院裁定如左：
      主  文
再審之聲請駁回。
      理  由
一、聲請意旨略稱：如後附聲請狀所載。
二、按有罪之判決確定後，為受判決人之利益聲請再審，係以刑事訴訟法第四百二十
    一條有足以影響於判決之重要證據漏未審酌為理由者，必該證據確漏未審酌，且
    該證據確為真實，而足以據以認定受判決人應受無罪、或免訴、或輕於原審所認
    定罪名而後可，否則不足以推翻原審所認之罪名，而僅據以爭執原審證據之取捨
    ，仍不能准許再審。
三、經查：
    （一）再審聲請人乙○○與涂運郎自於七十八年間起即因繼承問題而訟多年，
          有渠等所提如本院卷所附附件一紙所載可證。本院審理再審聲請人使公務
          員行使不實罪時，係認再審聲請人多次遭受敗訴判決，而有脫產之動機及
          理由，並非以渠等自七十九年起以虛偽不實之買賣方式而脫產為由，即認
          渠等於八十四年二月間之移轉行為必為虛偽不實之買賣；又再審聲請人涂
          梅春原擬以每坪新臺幣（下同）一萬三千元之價金售予再審聲請人甲○○
          ，嗣因系爭土地上存有建物尚未拆除，乃以每坪一萬元成交，惟本院該案
          係認再審聲請人甲○○既以投資為由而購買系爭土地，則上開土地之使用
          情形係其考慮之重點，渠竟能在當日看見廣告，即由桃園遠赴屏東看土地
          ，並知悉上開土地上另有第三人占有使用中，未經排除，再審聲請人許進
          忠竟率爾買受，價位雖屬較低，但與其投資之目的顯有扞格，尚難以因每
          坪較原價位低，而認公允且與一般社會交易習慣，此即難認有何重要證據
          漏未審酌。另再審聲請人乙○○、甲○○間銀行帳戶並無任何異常之資金
          往來情形，再審聲請人甲○○帳戶內確有足夠之存款得以繳納土地買賣款
          項，固據渠等陳述於再審聲請狀內，但本院審理該案時係認再審聲請人許
          進忠曾於八十四年二月十六日在聯邦商業銀行桃園分行提領一百五十萬元
          買台灣銀行同額支票（即台支），惟於二月十七日再存入該帳戶內，又於
          八十四年二月二十五日再度提款一百五十萬元，買同額之台支，於翌日（
          即二月二十六日）交付再審聲請人乙○○，作為買賣價金頭期款項，顯然
          再審聲請人乙○○自二月二十一日刊登報紙廣告之後、至再審聲請人許進
          忠於同年二月二十三日南下看土地，隨即於同年二月二十五日買一百五十
          萬元之台支，二月二十六日付頭期款，渠等購買該土地決定甚為快速，難
          認符合情、理；且本院於該案審理時係認再審聲請人甲○○決定購買遠在
          屏東縣竹田鄉之土地，復無任何值得花一千餘萬元投資之合理理由，因而
          認渠等之上開買賣行為難謂有真實性，並非認上開土地價值不及一千餘萬
          元。再審聲請人乙○○、甲○○以上開土地曾向銀行設定八百四十萬元之
          最高限額之抵押權，且均有按期繳付貸款利息，顯然上開土地確有一千餘
          萬元之價值，應係對原判決有所誤認。是再審聲請人乙○○、甲○○前開
          所述，均難認係重要證據漏未審酌。
    （二）證人鍾國正、陳玉文及黃元良均經本院於審理該案時傳訊到庭，因渠等之
          證詞與本院於該案調查時所得心證不符，乃認上開證人之證詞均難採為對
          再審聲請人乙○○、甲○○有利之認定，業經本院於該案判決書上記載明
          確。本院於審理該案時，既已審酌上開證人之證詞，而不予採信，自不得
          遽以認定本院於該案審理時有重要證據漏未審酌。再審聲請人乙○○雖稱
          因與涂運郎訴訟後，無心力工作，且開銷龐大，不得不賣地求現；惟本院
          於該案調查、審理後認再審聲請人乙○○之各項開支，難以直接證明各該
          項費用皆係再審聲請人甲○○所交付之買賣款項，亦難以此遽認有重要證
          據漏未審酌。
    （三）綜上所述，本件原判決認定再審聲請人均犯有刑法第二百十四條之使公務
          員登載不實罪，已經詳載其理由於判決書內，並對相關之辯解予以指駁，
          顯無草率認定之情形，再審聲請人所提出之理由，僅據以爭執原審證據之
          取捨而已，尚不足僅據以爭執原審證據之取捨，並無足以推翻原審所認定
          罪名之情，自無所謂證據漏未審酌之情形。本件既與上開要件不符，仍不
          能准許再審，本件再審之聲請為無理由，應予駁回。
四、據上論結，應依刑事訴訟法第四百三十四條第一項，裁定如主文。
中    華    民    國     八十九     年       七       月     二十八     日
                              臺灣高等法院高雄分院刑事第五庭
                                  審判長法官  吳水木
                                        法官  惠光霞
                                        法官  陳朱貴
右正本證明與原本無異。
不得抗告。
                                      書記官  呂素珍
中    華    民    國     八十九     年       七       月     二十九     日
                                                                        Ｋ


司法院資訊處製作；財團法人民間司法改革基金會備份。
